臺灣高等法院刑事裁定
111年度聲字第2402號
聲請人  即
告訴代理人  甘大空律師

被      告  鄭  邁


上列聲請人因被告偽造文書案件（本院111年度上訴字第1931號
），聲請交付法庭錄音光碟，本院裁定如下：
    主  文
聲請人即告訴代理人甘大空律師於繳付相關費用後，准予轉拷交
付臺灣臺北地方法院109年度訴字第233號案件於民國111年2月14
日審判期日之法庭錄音光碟，並禁止再行轉拷利用，亦不得散布
、公開播送，或為非正當目的使用。
    理  由
一、聲請意旨略以：聲請交付臺灣臺北地方法院109年度訴字第2
    33號偽造文書案件，民國111年2月14日之法庭錄音光碟，因
    該案件訊問證人劉鳳鳴、蔣鳳翔、蔣鳳舞等三位證人證述之
    光碟內容與審判筆錄記載有所出入，恐影響本院判斷，而對
    告訴人產生不利結果，為維護告訴人法律上權益，爰聲請本
    院准予交付聲請人上述期日之法庭錄音光碟等語。
二、按當事人及依法得聲請閱覽卷宗之人，因主張或維護其法律
    上利益，得於開庭翌日起至裁判確定後6個月內，繳納費用
    聲請法院許可交付法庭錄音或錄影內容；聲請交付法庭錄音
    或錄影內容時，應敘明理由，由法院為許可與否之裁定，法
    院組織法第90條之1第1項前段及法庭錄音錄影及其利用保存
    辦法第8條第1項分別定有明文。次按法院就許可交付之法庭
    錄音、錄影內容，應為適當之加密措施，並得為禁止轉拷之
    限制利用措施，法院辦理聲請交付法庭錄音錄影內容應行注
    意事項第6點亦有明定。
三、經查，被告鄭邁因偽造文書案件，經檢察官提起公訴，經原
    審判決後現繫屬於本院，而聲請人即告訴代理人甘大空律師
    聲請交付臺灣臺北地方法院109年度訴字第233號案件，於11
    1年2月14日之法庭錄音光碟，告訴代理人甘大空律師業已釋
    明因該案件訊問劉鳳鳴、蔣鳳翔、蔣鳳舞等三位證人，該三
    位證人證述之光碟內容與審判筆錄記載有所出入，恐影響本
    院判斷，而告訴代理人甘大空律師之聲請並無依法令規定得
    不予許可或限制聲請閱覽、抄錄或攝影卷內文書之情形，核
    其所為之聲請，為有理由，應予准許。茲依法院辦理聲請交
    付法庭錄音錄影內容應行注意事項第6點規定，諭知聲請人
    即告訴代理人甘大空律師就取得之法庭錄音內容，禁止再行
    轉拷利用；併依法庭錄音錄影及其利用保存辦法第8條第4項
    規定，諭知聲請人即告訴代理人甘大空律師就該法庭錄音內
    容，亦不得為散布、公開播送，或為非正當目的使用。
據上論斷，應依刑事訴訟法第220條，裁定如主文。
中　　華　　民　　國　　111 　年　　7 　　月　　29　　日
                  刑事第四庭    審判長法　官  陳筱珮
                                      法　官  羅郁婷
                                      法　官  柯姿佐
以上正本證明與原本無異。
如不服本裁定，應於收受送達後五日內向本院提出抗告狀。
                                      書記官  蔡硃燕
中　　華　　民　　國　　111 　年　　7 　　月　　29　　日